【裁判字號】    89,易,953
【裁判日期】    891109
【裁判案由】    竊盜
【裁判全文】
臺灣嘉義地方法院刑事判決                          八十九年度易字第九五三號
    公  訴  人  臺灣嘉義地方法院檢察署檢察官
    被      告  甲○○
右列被告因竊盜案件，經檢察官提起公訴（八十九年度偵字第五四一一號），本院判
決如左：
    主  文
甲○○攜帶凶器竊盜，累犯，處有期徒刑捌月。
    事  實
一、甲○○於民國八十六年間，曾因竊盜案件經本院判處有期徒刑八月，臺灣高等法
    院臺南分院駁回上訴確定，於八十七年九月二十三日執行完畢，詎仍不知悔改，
    竟意圖為自己不法之所有，於八十九年八月十九日約中午時分，在嘉義縣番路鄉
    公田村一二鄰統石腳桶七號乙○○之住宅前，先以木條將門撬開進入屋內（侵入
    住宅部分未據告訴），再持屋內之螺絲起子而攜帶凶器將門取下，而竊得檜木製
    之門版二扇及長板凳一張，嗣經屋主乙○○於同年八月二十一日十六時許在嘉義
    縣番路鄉觸口村十二鄰六十號尋獲報警而查獲。
二、案經嘉義縣警查局中埔分局報請臺灣嘉義地方法院檢察署檢察官偵查起訴。
    理  由
一、訊據被告矢口否認右揭犯行，辯稱：我是受雇將門帶回擦油漆，是乙○○不知道
    才報警云云。經查：
    （一）被告於警訊時稱：「因我多次從石腳桶經過發現一古屋沒有人居住，我以
          為該房子不要了，我就將這房子的兩扇門拆下來及一張長板凳帶回家利用
          ：：我於八月十九日接近中午時自己去拿的：：」於偵查時稱：「（問：
          八十九年八月十九日十一時在番路公田村七號竊取木門二片、長板凳一張
          ？）是的，我用木條將門撬開：：」於本院審理時稱：「（問：如何將父
          門拿下來？）是（用）螺絲起子拿下來：：」核與被害人乙○○於警訊時
          稱：「我於八十九年八月二十日中午十三時左右在番路鄉公田村一二鄰石
          腳桶七號住宅發現住宅大門（木製檜木兩扇）及一張木製長板凳失竊，於
          八月二十一日下午十六時左右在番路鄉觸口村一二鄰六０號甲○○住宅前
          屋簷下尋獲後向觸口派出所報案處理。」相符，此外尚有被害報告單、扣
          押書及保管書各一紙在卷可佐。
    （二）又該屋雖係一老舊建築，尚非傾頹敗壞，應不致有為人拋棄所有權之誤認
          ，且被告與告訴人之和解書亦稱：「聲請人因於八十九年八月十九日十一
          時許，在嘉義縣番路鄉公田村一二鄰七號竊取對造之所有木製品：：」非
          如被告所稱係一場誤會，是被告所辯，顯係卸責之詞，不足採信，本案事
          證明確，被告犯行堪予認定。
二、核被告甲○○所為，其以乙○○家之螺絲起子竊取木門二扇及木製板凳一張，係
    犯刑法第三百二十一條第一項第三款之攜帶凶器竊盜罪。公訴人認被告係犯刑法
    第三百二十條第一項之竊盜罪容有未洽，起訴法條應予變更。又查，被告於八十
    六年間，曾因竊盜案件經本院判處有期徒刑八月，臺灣高等法院臺南分院駁回上
    訴確定，於八十七年九月二十三日執行完畢，五年內再犯有期徒刑以上刑之罪，
    為累犯，應依刑法第四十七條加重其刑。爰審酌被告之素行、犯罪動機、手段及
    被告已將所竊得之物品返還與被害人，併與被害人達成和解惟犯後矢口否認犯行
    ，毫無悔意之犯後態度，量處如主文所示之刑。
據上論斷，應依刑事訴訟法第二百九十九條第一項前段、第三百條，刑法第三百二十
一條第一項第三款、第四十七條，判決如主文。
本案經檢察官陳仁智到庭執行職務
中    華    民    國      八十九      年    十一      月        九      日
                                臺灣嘉義地方法院刑事第二庭
                                    法  官  康  存  真
右正本證明與原本無異。
如不服本判決，應於判決送達後十日內，向本院提出上訴狀。
中    華    民    國      八十九      年    十一      月       十一    日
                                    書記官  胡  祥  生


司法院資訊處製作；財團法人民間司法改革基金會備份。
